臺灣臺中地方法院刑事判決　　　　　　　94年度易字第1383號
公　訴　人　台灣台中地方法院檢察署檢察官
被　　　告　甲○○
　　　　　　　　　　國民
上列被告因竊盜案件，經檢察官提起公訴（九十四年度偵緝字第
七七三號），本院合議庭裁定改以簡式審判程序審理，判決如下
：
    主    文
甲○○共同竊盜，累犯，處有期徒刑伍月，如易科罰金，以參佰
元折算壹日。
扣案鑰匙壹支沒收。
    犯罪事實
一、甲○○前於民國八十八年間，因違反毒品危害防制條例案件
    ，經本院判處有期徒刑三月確定，甫於九十三年二月二十日
    易科罰金執行完畢，詎仍不知悔改。緣甲○○與楊雍銘（由
    本院另案審理中）係男女朋友，而楊雍銘前有竊盜車輛之前
    科犯行，於九十四年四月上旬某日，楊雍銘友人卓金泰（此
    部分應由檢察官另行處理）告以：伊受友人林雅萍之委託，
    將林雅萍所有因車禍毀損之車牌號碼８８７９─ＪＤ號（裕
    隆廠牌，排氣量2000CC，顏色：黑色）自小客車修復等語，
    而與楊雍銘共同謀議竊取相同廠牌、車型、顏色之車輛，再
    更換車牌後，交還林雅萍，卓金泰並允諾給予新臺幣（以下
    同）六萬元之報酬，惟因楊雍銘當時因腳患行動不便，且不
    諳該種型式車輛之電腦晶片，遂進而與甲○○共同基於意圖
    為他人不法所有之犯意聯絡，謀議由甲○○出面以五萬元之
    代價委由某姓名年籍不詳綽號「阿弟」之成年男子下手行竊
    。嗣甲○○與具有犯意聯絡之「阿弟」商議後，「阿弟」即
    於九十四年四月三日下午一時許，在臺中市○○區○○路與
    西屯路路口處，以先破壞駕駛座門鎖，再以其所有之鑰匙啟
    動電門之方式，下手竊取劉怡伶所有，交由其弟乙○○使用
    之前述型式之車牌號碼１４９８─ＨＵ號（引擎號碼ＱＲ２
    ０Ｗ００１８２８號）自小客車一部（價值八十五萬元），
    得手後，旋即破壞該車內之ＴＯＢＥ行車移動平臺暨防盜之
    電腦系統（毀損部分均未據告訴），並改懸掛「Ｊ３─９６
    ５５號」車牌二面，並於同日晚間十時三十分許，在臺中市
    ○○○路交流道附近，將前開竊得之車輛連同其作案用之汽
    車鑰匙一支交給甲○○，再由甲○○於同日晚間十一時許，
    將該車開往楊雍銘位於臺中市西區○○○○街一五一巷一二
    號住處，交付予楊雍銘。楊雍銘隨即以自備之工具，更換該
    車之車鎖，並通知卓金泰，車子已竊取得手，卓金泰即將林
    雅萍所有之「８８７９－ＪＤ」號車牌二面寄至臺中市○○
    ○路聯新朝馬站，再由楊雍銘於九十四年四月四日凌晨一時
    許前往領取車牌後，旋將該車牌換懸掛於竊得之該車上。嗣
    於九十四年四月四日下午六時五十分許，楊雍銘將上開車輛
    停放在臺中縣大里市○○路（起訴書漏未記載路名）二四七
    之一號旁之空地時，為警查獲，並扣得「８８７９－ＪＤ」
    、「Ｊ３─９６５５號」車牌各二面、「阿弟」所有供犯罪
    使用之鑰匙一支及楊雍銘更換車鎖所使用之工具一批，因而
    循線查獲甲○○。
二、案經臺中縣警察局霧峰分局報告臺灣臺中地方法院檢察署檢
    察官偵查起訴。
    理    由
一、訊據被告甲○○對於上揭犯罪事實坦承不諱，核與被害人乙
    ○○於警詢及偵查中指述前開車牌號碼１４９８─ＨＵ號自
    小客車失竊情節、證人林雅萍於偵查中證述其所有之車牌號
    碼８８７９─ＪＤ號因車禍毀損而交由共犯卓金泰修復等情
    ，均相符合，並經共犯楊雍銘於警詢及偵查中供述與共犯卓
    金泰共謀竊取車輛，而委託被告出面請「阿弟」竊得車牌號
    碼１４９８─ＨＵ號自小客車等情甚詳，且有被害人乙○○
    領回其失竊車輛後所出具之贓物認領保管單一紙在卷可稽，
    此外復有扣案之「８８７９─ＪＤ」及「Ｊ３─９６５５」
    車牌各二面、綽號「阿弟」所有供犯罪使用之汽車鑰匙一支
    、楊雍銘所有供更換車牌所用之工具一批可資佐證。足見被
    告自白與事實相符，堪以採信。本件事證明確，被告共同竊
    盜犯行堪以認定，應予依法論科。
二、核被告所為，係犯刑法第三百二十條第一項之普通竊盜罪。
    又按刑法上所謂共同正犯，並不以行為人全程參與犯罪構成
    要件行為之實施為其要件，如行為人以自己共同犯罪之意思
    ，事先同謀，而由其中一部份人實施犯罪行為者，亦屬之，
    此觀之司法院大法官會議第一○九號解釋自明。且按共同正
    犯之意思聯絡，原不以數人間直接發生者為限，即有間接聯
    絡者，亦包括在內。本件固由共犯「阿弟」一人下手行竊被
    害人乙○○使用之車輛，惟共犯楊雍銘與卓金泰、被告甲○
    ○與共犯楊雍銘及「阿弟」間就上揭竊盜犯行，分別有直接
    犯意聯絡，並透過被告及共犯楊雍銘而有間接犯意聯絡，自
    均應論以共同正犯。查被告前於八十八年間，曾因違反毒品
    危害防制條例案件，經本院判處有期徒刑三月確定，甫於九
    十三年二月二十日易科罰金執行完畢，有臺灣臺中地方法院
    檢察署刑案資料查註紀錄表及臺灣高等法院被告全國前案紀
    錄表各一份在卷可稽，其受有期徒刑之執行完畢後，五年以
    內再犯本件有期徒刑以上之罪，為累犯，應依法加重其刑。
    爰審酌被告圖謀不勞而獲，竊取價值不貲之自小客車，惟嗣
    該自小客車業經被害人領回，所生之危害非詎，且犯罪後坦
    認犯行，應有認錯悔過之意，態度良好等一切情狀，量處如
    主文所示之刑，並諭知易科罰金之折算標準。扣案之鑰匙一
    支，為共犯「阿弟」所有，且為其竊取本件自小客車所用之
    物等情，分據共犯楊雍銘於偵查中及被告於本院審理時供明
    在卷，應依刑法第三十八條第一項第二款之規定，宣告沒收
    。至扣案之「Ｊ３─９６５５」、「８８７９－ＪＤ」號車
    牌各二面，係作為掩飾贓車之用；扣案之工具一批，為共犯
    楊雍銘所有，並供其更換車牌所用等情，業據共犯楊雍銘於
    警詢及偵查中供明在卷，是此等物品，均非供本件竊盜之用
    ，亦非本件犯罪所得之物，爰均不宣告沒收，併此敘明。
據上論斷，應依刑事訴訟法第二百七十三條之一第一項、第二百
九十九條第一項前段，刑法第二十八條、第三百二十條第一項、
第四十一條第一項前段、第四十七條、第三十八條第一項第二款
，罰金罰鍰提高標準條例第一條前段、第二條，判決如主文。
本案經檢察官張溢金到庭執行職務。
中　　華　　民　　國　　94　　年　　8 　　月　　25　　日
                    刑事第四庭  法  官  郭妙俐
上正本證明與原本無異。
如不服本判決，應於送達後十日內向本院提出上訴狀（須附繕本
），上訴於臺灣高等法院臺中分院。
                                書記官  黃雅青
中　　華　　民　　國　　94　　年　　8 　　月　　25　　日
附錄本案論罪法條全文：
刑法第三百二十條
意圖為自己或第三人不法之所有，而竊取他人之動產者，為竊盜
罪，處五年以下有期徒刑、拘役或五百元以下罰金。
意圖為自己或第三人不法利益，而竊佔他人之不動產者，依前項
之規定處斷。
前二項之未遂犯罰之。
